臺灣橋頭地方法院民事判決
111年度橋簡字第732號
原      告  林佳宥  
被      告  黃順義  
上列被告因妨害名譽案件，原告提起刑事附帶民事訴訟請求損害
賠償，經本院刑事庭以111年度審附民字第60號刑事附帶民事訴
訟裁定移送前來，本院於民國111年10月13日言詞辯論終結，判
決如下：
    主  文
被告應給付原告新臺幣8,000元，及自民國111年2月15日起至清
償日止，按週年利率百分之五計算之利息。
原告其餘之訴駁回。
訴訟費用由被告負擔十分之一，餘由原告負擔。
本判決原告勝訴部分得假執行。但被告如以新臺幣8,000元為原
告預供擔保，得免為假執行。
原告其餘假執行之聲請駁回。 
    事實及理由
一、原告主張：兩造均為同一社區住戶，因噪音問題發生糾紛，
    被告竟基於公然侮辱之犯意，於民國110 年11月15日23時59
    分許，在由同社區28名住戶所組成LINE通訊軟體之「Villa 
    花園社區聯繫群組」群組（下稱系爭群組）對話頁面中，留
    言「沒見過這麼不要臉」之詞語辱罵原告，足以貶損原告之
    人格評價。爰依民法侵權行為之法律關係請求被告負侵權行
    為損害賠償之責等語，並聲明：㈠被告應給付原告新臺幣（
    下同）20萬元，及自刑事附帶民事起訴狀繕本送達翌日起至
    清償日止，按週年利率5％計算之利息。㈡願供擔保，請准宣
    告假執行。
二、被告則以：被告確實於上開時間於系爭群組留言「沒見過這
    麼不要臉」之詞語，但起因係原告在系爭群組內先無端指控
    被告發出噪音，且發表「知道羞恥兩個字怎麼寫嗎？」等詞
    語，被告方回以上開言詞，被告只是針對原告上開行為表達
    意見，並非針對原告個人等語置辯，並聲明：原告之訴駁回
    。
三、本院得心證之理由：
  ㈠經查，原告主張被告於上開時間在系爭群組出言辱罵「沒見
    過這麼不要臉」之詞語等情，業據被告坦承在卷，堪信為真
    正。又被告因於系爭群組留言「沒見過這麼不要臉」之詞語
    之行為，涉及刑法第309條第1 項公然侮辱罪，已經本院刑
    事庭111年度審易字第124號刑事判決判處罰金3,000元在案
    ，復據本院依職權調閱上開刑事卷宗，核閱無誤，則原告主
    張被告於上開時間在系爭群組出言辱罵原告「沒見過這麼不
    要臉」之詞語乙情，洵足採信。被告雖辯稱：是原告先出言
    辱罵被告，被告只是表達意見，並非針對原告本人云云，然
    查，被告控告原告於系爭群組內留言之內容涉犯妨害名譽罪
    嫌一案，已經臺灣橋頭地方檢察署檢察官以111年度偵字第6
    739號為不起訴處分，被告不服聲請再議，經臺灣高等檢察
    署高雄檢察分署111年度上聲議字第1422號認為原不起訴處
    分核無不當而駁回再議之聲請，此據原告於本院審理中陳述
    明確，且為被告所不爭執，況不論被告出言辱罵原告的起因
    為何，皆非被告得據為其出言辱罵之免責事由。再者，「不
    要臉」之詞語在社會通念及口語意義上，係對他人人格泛稱
    之貶損辱詞，或係對他人道德負面評價，足以令人感到難堪
    、不快，均屬污蔑他人人格之用語，非僅單純諷刺之語，此
    文句具攻擊性，且對於見聞者亦能體認陳述人係以該言語作
    人身攻擊，足使原告感覺人格遭受攻擊，而貶損其名譽、尊
    嚴之評價，是被告前揭舉措，非僅單純意見表達，符合「侮
    辱」要件無訛，被告所辯無侮辱之意思，洵非可採。㈡按故
    意或過失，不法侵害他人之權利者，負損害賠償責任；不法
    侵害他人之身體、健康、名譽、自由、信用、隱私、貞操，
    或不法侵害其他人格法益而情節重大者，被害人雖非財產上
    之損害，亦得請求賠償相當之金額，民法第184條第1項前段
    、第195第1項，分別定有明文。被告以貶損之言語辱罵原告
    乙情，既經本院認定如前，則原告本於侵權行為之法律關係
    ，請求被告賠償精神慰撫金等語，即屬有據。本院審酌兩造
    為同一社區住戶，因噪音問題而生爭執，被告為貶辱原告而
    出言辱罵，原告精神上確有遭受痛苦。另審酌原告為大學肄
    業，目前從事會計及採購工作，每月收入約5萬多元、被告
    為大學畢業，目前擔任工程師，每月收入約5萬元，業據兩
    造陳報在卷（本院卷第39、41頁），且有兩造之本院電子閘
    門財產所得調件明細在卷可參  。本院審酌兩造上開經濟能
    力、被告出言辱罵之語及原告所受痛苦等一切情狀，認原告
    請求被告賠償其精神慰撫金以8,000元為適當，逾此範圍之
    請求，則屬無據。
四、綜上所述，原告主張被告以貶抑之言語辱罵原告，被告應負
    損害賠償責任等語，洵屬有據。從而，原告依侵權行為之法
    律關係請求被告賠償 8,000元，及自刑事附帶民事起訴狀繕
    本送達翌日即111年2月15日起至清償日止，按週年利率5％計
    算之利息，為有理由，應予准許，逾此範圍之請求，為無
    理由，應予駁回。
五、本件原告勝訴部分係就民事訴訟法第427條第1項訴訟適用簡
    易程序所為被告敗訴之判決，依同法第389條第1項第 3款規
    定，應依職權宣告假執行，並依同法第392條第2項規定，依
    職權宣告被告如為原告預供擔保，得免為假執行。原告就此
    陳明願供擔保聲請宣告假執行，僅係促使本院為此職權之發
    動，本院不受其拘束。至原告敗訴部分，其假執行之聲請已
    失所附麗，應併予駁回。
六、本件係刑事附帶民事訴訟，而由本院刑事庭移送民事庭者，
    依刑事訴訟法第504條第2項之規定，原無需繳納裁判費，惟
    為因應後續訴訟費用發生，依民事訴訟法第79條規定，諭知
    訴訟費用之負擔。
中　　華　　民　　國　　111 　年　　10　　月　　28　　日
    　　　　　　　橋頭簡易庭　法　　　官  郭育秀
以上正本係照原本作成。
如不服本判決，應於送達後20日內，向本院提出上訴狀並表明上
訴理由，如於本判決宣示後送達前提起上訴者，應於判決送達後
20日內補提上訴理由書（須附繕本）。
中　　華　　民　　國　　111 　年　　10　　月　　31　　日
      　　　　　　　　　　　　書　記　官  塗蕙如